臺灣新竹地方法院刑事判決
111年度訴緝字第19號
公  訴  人  臺灣新竹地方檢察署檢察官
被      告  黃昱銨



上列被告因違反洗錢防制法等案件，經檢察官提起公訴（109年
度偵字第13841號），被告於本院準備程序進行中，就被訴事實
為有罪之陳述，經本院合議庭裁定由受命法官獨任進行簡式審判
程序，判決如下：
    主          文
黃昱銨三人以上共同犯詐欺取財罪，處有期徒刑壹年貳月。
未扣案之犯罪所得新臺幣壹萬元沒收，於全部或一部不能沒收或
不宜執行沒收時，追徵其價額。
    犯罪事實及理由
一、本案犯罪事實及證據，除附件所示犯罪事實一前段部分，應
    補充被告黃昱銨之主觀犯意有「基於一般洗錢之犯意聯絡」
    、行為態樣為「提領贓款並層轉身分不詳之人方式，掩飾、
    隱匿犯罪所得本質、去向」。證據部分，應補充「被告於本
    院準備及簡式審判程序時之自白」、「郵政跨行匯款申請書
    1紙」，另應刪除「臺灣新光商業銀行股份有限公司集中作
    業部民國110年2月22日新光銀集作字第000000000號（送審
    偵查卷無此份資料）」外，餘均引用附件之記載。
二、論罪科刑：
  ㈠核被告所為，係犯刑法第339條之4第1項第2款之3人以上共同
    詐欺取財罪及洗錢防制法第2條第2款、第14條第1項之一般
    洗錢罪。起訴書雖未記載被告所犯法條有一般洗錢罪，惟該
    罪與加重詐欺取財罪具有想像競合之裁判上一罪關係，應為
    原起訴效力所及範圍，並經檢察官當庭補充此部分所犯法條
    及本院告知所犯罪名（見訴緝卷第40頁），保障被告之訴訟
    防禦權，本院自得併予論罪。
  ㈡被告與「丹尼」及身分不詳之人，有犯意聯絡及行為分擔，
    應依刑法第28條規定，論以共同正犯。
　㈢被告以一行為觸犯上開不同罪名，為想像競合犯，依刑法第5
    5條前段規定，應從一較重之刑法第339 條之4第1項第2 款
    之3 人以上共同詐欺取財罪處斷。　
  ㈣被告於審判中自白一般洗錢罪，本應依洗錢防制法第16條第2
    項規定減輕其刑，惟一般洗錢罪屬想像競合犯其中之輕罪，
    被告最後依較重之加重詐欺取財罪論處，爰就此部分想像競
    合輕罪得減刑部分，於後開量刑時一併審酌。　　　
  ㈤爰以行為人責任為基礎，審酌被告正值壯年，不思以付出相
    對應之勞力取得財物，竟提供個人金融帳戶並擔任取款車手
    ，讓詐欺集團得以利用其帳戶向他人詐得金錢，再由被告提
    領層轉，製造金流斷點，難以追查贓款去向，告訴人鄧吉利
    無端受有新臺幣（下同）12萬元之財產損害，所為實有不該
    。惟念及被告坦承加重詐欺及洗錢犯行，兼衡被告於本院審
    理時陳稱碩士畢業之智識程度，之前擔任工地主任，平均月
    入5至8萬多元，未婚，無小婚，需扶養母親、祖母之家庭經
    濟狀況等一切情狀，量處如主文第1項所示之刑。
三、沒收：
    被告本案行為獲得抵償1萬元債務之財產利益，業據其於本
    院審理時供述明確（見訴緝卷第48頁），未據扣案，爰依刑
    法第38條之1 第1 項前段、第3 項、第4項規定，宣告沒收
    ，並於全部或一部不能沒收或不宜執行沒收時，追徵其價額
    。
據上論斷，應依刑事訴訟法第273條之1第1項、第299條第1項前
段、第310 條之2 、第454 條第2 項，判決如主文。
本案經檢察官葉子誠提起公訴，檢察官陳亭宇到庭執行職務。
中　　華　　民　　國　　111 　年　　7 　　月　　14　　日
                  刑事第一庭  法  官  王凱平  
以上正本證明與原本無異。
如不服本判決應於收受本判決後20日內向本院提出上訴書狀，上
訴書狀應敘述具體理由。上訴書狀未敘述上訴理由者，應於上訴
期間屆滿後20日內補提理由書狀於本院（均須按他造當事人之人
數附繕本）「切勿逕送上級法院」。
中　　華　　民　　國　　111 　年　　7 　　月　　14　　日
                              書記官  鍾佩芳
附錄本案論罪科刑法條：
刑法第339條之4第1項第2款
犯第339 條詐欺罪而有下列情形之一者，處1 年以上7 年以下有
期徒刑，得併科100萬元以下罰金：
二、3人以上共同犯之。 

洗錢防制法第2條第2款
本法所稱洗錢，指下列行為：
二、掩飾或隱匿特定犯罪所得之本質、來源、去向、所在、所有
    權、處分權或其他權益者。

洗錢防制法第14條第1項
有第2條各款所列洗錢行為者，處7年以下有期徒刑，併科新臺幣
500萬元以下罰金。

【附 件：臺灣新竹地方檢察署檢察官109年度偵字第13841號起訴書】　　　　　　　　　　
臺灣新竹地方檢察署檢察官起訴書
                                    109年度偵字第13841號
　　被　　告　黃昱銨　
上列被告因詐欺等案件，業經偵查終結，認應提起公訴，茲將犯
罪事實及證據並所犯法條分敘如下：
　　犯罪事實
一、黃昱銨於民國109年7月初起，加入真實姓名年籍不詳、綽號
    「丹尼」之成年人與其他真實姓名年籍均不詳等三人以上，
    以實施詐術為手段，所組成具有持續性及牟利性之結構性組
    織（涉犯組織犯罪防制條例部分，業經臺灣臺北地方法院以
    109年度審訴字第1281號判決，非在本件起訴範圍），將其
    所申辦之新光商業銀行帳號0000000000000號帳戶（下稱新
    光銀行帳戶）提供與詐騙集團使用，且負責提領他人因遭該
    詐欺集團成年成員施用詐術，致陷於錯誤，而匯入該帳戶之
    款項，從事俗稱「車手」之取款工作。黃昱銨與「丹尼」等
    人及該詐欺集團其他成員共同意圖為自己不法之所有，基於
    3人以上共同犯詐欺取財之犯意聯絡，由真實姓名、年籍均
    不詳之詐欺集團機房成年成員，於109年7月14日某時許，以
    交友軟體向鄧吉利佯稱「盈昇服務」人員，並以投資託管方
    式保證獲利為由請其匯款等語，致鄧吉利陷於錯誤，於109
    年7月14日中午11時55分許，在位於宜蘭縣三星鄉三星郵局
    ，匯款新臺幣（下同）12萬元至前揭新光銀行帳戶內，黃昱
    銨隨即依「丹尼」等人指示，於同日下午2時7分許，前往位
    於臺北市○○區○○○路○段000號新光商業銀行大同分行內，臨
    櫃提領共計52萬8,000元（其餘提領款項由警方另行偵辦）
    ，黃昱銨再將款項轉交該詐欺集團水房人員朋分利益。
二、案經鄧吉利訴由彰化縣警察局鹿港分局報告偵辦。
　　證據並所犯法條
一、證據方法及待證事實
編號 證據方法 待證事實 (一) 被告黃昱銨於警詢及偵查中之自白。 坦承全部犯罪事實。 (二) 告訴人鄧吉利於警詢中之證述。 1、證明其有於上揭時、地遭詐騙並匯款12萬元至被告所有上開新光銀行帳戶內之事實。 2、證明被告有於前揭時、地，自其所有新光銀行帳戶內臨櫃提領上開款項之事實。 (三) 被告所有新光銀行帳戶開戶資料及交易明細表、內政部警政署反詐騙諮詢專線紀錄表、花蓮縣警察局鳳林分局西林派出所受理刑事案件報案三聯單、受理詐騙帳戶通報警示簡便格式表、被害人與詐欺集團之LINE通訊軟體對話紀錄、被害人遭詐欺所匯款項一覽表、臺灣新光商業銀行股份有限公司集中作業部110年2月22日新光銀集作字第000000000號各1份。  
二、核被告所為，係犯刑法第339條之4第1項第2款三人以上共同
    犯詐欺取財罪嫌。被告與「丹尼」等真實姓名年籍不詳之詐
    欺集團成員有犯意聯絡及行為分擔，請論以共同正犯。至被
    告之犯罪所得1萬元（抵充債務），請依刑法第38條之1第1
    項、第3項規定宣告沒收，如全部或一部不能沒收或不宜執
    行沒收時，亦請追徵其價額。
三、依刑事訴訟法第251條第1項提起公訴。
　　此　致
臺灣新竹地方法院
中　　華　　民　　國　 110　　年　　3 　　月　　31　　日
　　　　　　　　　　　　　　　檢　察　官　葉  子  誠
本件正本證明與原本無異
中　　華　　民　　國　 110　　年　　4 　　月　　12　　日
                              書  記  官  高  淑  芬